【裁判字號】    95,裁,2659
【裁判日期】    951123
【裁判案由】    聲請停止執行
【裁判全文】
最  高  行  政  法  院  裁  定
                                     95年度裁字第02659號
聲  請  人  乙○○
            甲○○
上列聲請人因與相對人經濟部水利署第六河川局聲請停止執行事
件，對於中華民國95年8月31日本院95年度裁字第01958號裁定，
聲請再審。本院裁定如下：
    主  文
再審之聲請駁回。
再審訴訟費用由聲請人負擔。
    理  由
一、按本院為終級審法院，一經裁判即告確定，當事人對於本院
    之裁定有所不服，除合於法定再審原因得聲請再審者外，不
    容以其他方法聲明不服，故當事人不服本院裁定，未以聲請
    再審之程序為之者，仍應認其為再審之聲請。次按對於確定
    裁定聲請再審，依行政訴訟法第283條準用同法第277條第1
    項第4款之規定，必須表明再審理由及關於再審理由並遵守
    不變期間之證據。所謂表明再審理由，必須指明確定裁定有
    如何合於行政訴訟法第273條所定再審事由之具體情事，始
    為相當，倘僅泛言有再審事由而無具體情事者，仍難謂已合
    法表明再審事由，所為再審之聲請，即屬不合法。
二、聲請人因水利法事件，為相對人以94年7月28日經授水字第
    09420310110號及00000000000號處分書各處新台幣9萬元罰
    鍰，並移送行政執行署執行在案，聲請人不服，提起行政訴
    訟聲請停止執行，經臺北高等行政法院95年度停字第66號裁
    定駁回，聲請人不服提起抗告，經本院95年度裁字第1958號
    裁定（下稱原裁定）以：聲請人係遭經濟部裁處罰鍰，屬金
    錢給付義務，如經執行而受有損害，將來仍得以金錢賠償或
    償還，故聲請人之主張，尚難認有急迫情事或有不能回復之
    損害，聲請人抗告論旨，仍執前詞，指摘原審未徵詢當事人
    之意見，請求停止執行，核其抗告難認有理由，予以駁回在
    案。
三、本件聲請人雖對原裁定提出異議狀表示不服，惟應認為聲請
    再審，合先敘明。查聲請意旨略以：經濟部水利署所屬第六
    河川局為聲請停止執行之相對人，非原處分機關經濟部，聲
    請人對之為聲請停止執行，確屬依法有據，本件相對人罰鍰
    處分未遵守法律程序為違法之處分，請求廢棄或變更原裁定
    並准予停止執行等語。核其聲請意旨僅針對本件實體法律關
    係為陳述，並未具體表明再審理由，其再審之聲請自為不合
    法，應予駁回。
四、依行政訴訟法第283條、第278條第1項、第104條、民事訴訟
    法第95條、第85條第1項前段、第78條，裁定如主文。
中    華    民    國    95    年    11    月    23    日
                  第五庭審判長法  官  鄭  淑  貞
                              法  官  黃  合  文
                              法  官  吳  明  鴻
                              法  官  鄭  小  康
                              法  官  帥  嘉  寶
以  上  正  本  證  明  與  原  本  無  異
中    華    民    國    95    年    11    月    24    日
                              書記官  郭  育  玎


司法院資訊處製作；財團法人民間司法改革基金會備份。
